Inventaris van het archief van het Ministerie van Onderwijs, Kunsten en Wetenschappen: Afdeling Kabinet, 1918-1940
Nationaal Archief, Den Haag
Daniëls: M.P.M. 353
Danis: Mej. M.H.C. 349 406
Dantzig: Mej. B. van 350
Dapperen: J.H. van 352 411 412 413 414
Dasberg: S. 347 399 405 406
David: J. 442
David: S. (Louis Davids). 393 411 412 413 414
Déecoté: J. 442
Deelen: H.L.F.J. 362 412
Deelman: G.R. 386 407
Deenen: L.B.M. 385 406
Deenen: W.A. 343
Defauw: D. 451
Deinse: P.A. van 378 399
Dekker: H.J.W. 351
Dekker: Mw. L.M. Veerman - 413
Dekkers: G.N. 413 414
Dekking: H. 400
Dellen: H.D. van 396 417
Dellerop: G.M. 397
Delprat: Dr. C.Ch. 367
Demmer: B. 379 400 401 402 403
Denham: A. 400
Denteneer: M.J.H. 349
Denijn: J. 412 432
Denijs: J. 355 410
Denijs: Th.J. 402 404
Derix: J.H. 384 405
Derksen: H.A. 340
Derksen: H.C. 411
Desain: Mej. C.J.M. 352
Desertine: Dr. A.H.V.J.M. 398
Deugd: Mw. M.C. Huizer - de 355
Deutekom: J. 392 413 414
Deutekom: T. van 352
Deventer: J.H.J. van 353 415
Deventer: P.A. van 339 380 401 402
Devocht: L. 451
Dhont: R. 396 417
Diamant: B. 344 403 404
Diebels: R. 350
Diederen: H. 392 413
Diem: Dr. K. 453
Diepen: J.F.M. 337 399
Diepenbeek: J.F. van 342 352 415
Dieren: Dr. E. van 339
Dietz: C.H.J. 382 403
Dievoet: Dr. E. van 431
Diferee: H.J. 381 402
Diggelen: Mr. B.P.G. van 347 408
Dingemans: Ir. P.H. 456
Dinter: H.J.J. van 404 406 410
Dirks: A. 344
Dirks: H.L.P. 438
Discalzi: Dr. L. 368
Disco: A.J.M. 394 403 415
Dishoeck: C.A.J. van 443
Dobell: Prof. Clifford 434
Does: J.W. de 351
Does: Dr. J.C. van der 393 413 414
Doets: C. 392 413
Dogger: G.A. 351
Dokkum: L. 353 391 399 412 415
Dómela Nieuwenhuis: Dr. A.J. 339
Domhof: G.L. 394 401 402 403 407 415
Donders: J.L.A. 345
Dongen: A. van 347
Dongen: K. van 412
Dongen: M. van 341
Donk: A.M. van den 406 407 408 409 410
Donk: Th.H.M. van den 416
Donker: F.J. 382 403
Donville: G. du 456
Doorman: Mej. A. 359
Doorn: P. 377 398
Doorn: Jhr. Mr. E.C.U. van 444
Doorn: Dr. W. van 396 417
Doorneveld: A.J. 381
Doornik: G. van 386 407
Dootjes: P.J.A. 416
Dooijewaard: J. 351
Doppler: Dr. P.M.H. 392 403 404 405 413
Dorp: Ir. W. van 404 406 415 416 417
Dorren: Th.J.H. 384 389 405 406 407 410
Dorrenboom: G. 385 400 406
Dorsman: J. 409
Dorssen: J. van 347
Dorst: J.A. van 396 417
Dorth: Th.M. van 352
Douwes: F.G.M. 350
Douwes: H.A.M. 382
Doveren: V. van 349 407 408
Drenth: E. 379 400
Dresden: S. (Sem Dresden). 364 403 405
Dreumel: A.F. van 398
Dreumel: D. van 344 403
Dreumel: H.F. van 410 411
Drewes: A.J. 391 412
Driebeek: Mr. P.L.M. 388 409
Driessen: W.F.G.L. 343
Driessen: G. van 413
Dronkers: H. 349
Drop: J. 454
Drost: Mej. J. 379 400
Drucker: Mr. W.H. 405
Drukker: N.N. 352
Drijst: A.J. 354
Drijver: J. 388 408 409
Dubois: Dr. E. 405
Dubois: Prof. Dr. M.E.F.Th. 353
Dubosq: A. 456
Dudok: W.M. 405 406 407 455
Dudok van Heel: J. 364
Duesberg: Prof. Dr. J. 428
Dugteren: Mej. I.M. van 394 414 415 416
Duivenvoorde: D. 363
Duparc: Mr. M.I. 357 398 399 439
Dupin: A. 434
Dupuis: T. 336 398
Dusault: Mej. J. 336
Dusch: A.M.W.J. 426
Dusseldorp: Ir. C.J. van 366 447
Dutilh: M. 344
Duuren: J.W.H. van 401
Duval Slothouwer: W.P.J. 341
Duveen, Bart: Sir Joseph. 445
Duyker: K. van 353 415
Duyn: P. van 405 406
Duynstee: Prof. Mr. W.J.A.J. 394 415
Duyse: Dr. W.M. 432
Dijk: Dr. K. 353 385 406
Dijk: C. van 413
Dijk: H. van 352
Dijk: H.F.W. van 416
Dijk: J. van 338 402
Dijk: J.S.C. van 373
Dijk: L.K. van 350 411 412 413
Dijk: M.D. van 345
Dijk: W. van 372
Dijkhuizen: K. van 396
Dijkstra: D. 444
Dijkstra: G. 345
Dijkstra: H. 342 444
Dijkstra: S. 389 410
Dijsselhof: G.W. 399 400
Easton: Dr. C. 384
Ebbinge Wubben: Dr. C.H. 354
Ebes: K. 398
Eck: C.J. van 354 411
Eck: J. van 368 393 410 414 415 416 417
Eden: E.M. 403
Eden: K. van 344
Edström: J.S. 444
Eeden: Dr. Fred. van 405
Eeghen: T.H. van 384 402 405
Eekhof: H. 380 401
Eerdmans: Prof.Dr. B.D. 400
Eerenbeemt: H.A.L. van den 349 411
Ees: Mw. A. van der Lugt Melsert - van 411
Efferen: S.J. van 383 404
Egberts: M. 353 415
Egmond: N. 379 400
Egmond: A. van 401
Eibink: Mw. A.J. Pluim - 395 416
Eigenhuis: J. 351 413
EikelenbooM; M. 351
Einthoven: Dr. W. 360
Eisenloeffel: J.W. 412
Eisink: J. 382 403
Ek: J. 350 392 413 414 415 416 417
Ek: J. van 386 407
Ekeren: L.J.A. van 394 412 415
Eldering: R.A. 393 414
Elenbaas: J.N. 356
Elias: Prof. Dr. G.J. 351
Ellens: H. 379 400
Elmpt: A.Th. van 391 402 411 412 413
Elout: C.K. 397
Elshove: A.J. 336
Elshove: Mw. E.F. Letterie - 342
Elst: Dr. J. van der 417
Elstrodt: J. 402
Elte: H. 380 390 398 401 411
Elzen: Mej. A.M. van der 343
Elzinga: Dr. S. 411
Emans: H. 338
Emrik: O.D. 380 401
Endepols: Dr. H.J.E. 374
Engbers: J.R. 393 414
Engelen: Jkvr. L.C.E. 352
Engelsman: A. 339 402 404 405
Engering: Th.J.C. 342
Engers: A. 392 413
Enneking: H.A. 343
Ent: A. van der 402
Erban: K. 453
Erdelmann: E.J. 355 390 411
Erens: Mr. M.J.F.P.H. 383 404
Erfmann: F.R.K. 348
Eringa: F. 402 403
Erp: Th. van 352
Errera: Prof. J. 436
Erven Dorens: A.A.G. van 352
Es: H.H. van 350
Esch: J. van der 342
Esseling: W.B. 407
Essen: J. van 349
Essen: L. van 342 404
Esser: Mej. C. 398
Esser: Dr. J.J. 407
Esser: P.J. 350
Euwe: Dr. M. 351
Everdingen: M.A. van 398
Everdingen: Dr. W. van 343
Evers: G.A. 414
Everts: Jhr. Dr. E.J.G. 385 402 405 406
Everts: Prof. Ir. S.G. 378 399
Ewing: Mw. J.B. van Heek - 407
Eyck van Heslinga: Ds. H. van 400
Eygenraam: J.A. 387 408
Eykelboom: H.J. 389 410 411
Eijkman: Prof. Dr. C. 343
Eijkman: L.P.H. 349 386 401 407
Eynde: H.A. van den 407
Faassen: A. (Alexander Faassen). 344
Faber: B. 365
Faber: J. 354 355
Faber: J.L.G. 395 416
Fabricius: J. 386 406 407
Falconer: J.A. 416
Falise: A. (August Falise). 383 390 403 404 411
Faria: Markies A de 432
Farrel: Mej. Chr. J. 338
Favier: Mej. F. 406
Fedele: Prof. P. 444
Feenstra: A. 336
Fehmers: P.J. 338
Feith: Jhr. Mr. C. 335
Feith: Jhr. J. 403
Feitsma: J. 416
Feldman: Mej. Th. 406
Feldmann: Prof. Dr. Ir. C. 393 403 414
Felice: Dr. C. 450
Felix: N. 356
Ferguson: Prof. Dr. Th.T.H. 432
Ferwerda: B. 412
Ferwerda: Ds. T. 365 403 404 405 406 407 408 409
Feschotte: Mr. L.H. 380 401 402 403
Fett: Dr. H. 434
Feijten: J.L. 395
Figueiredo: Dr. José de 433
Fillekes: J. 341 403
Fischer: Mej. C.A. 346 408
Flachet: J. 449
Fledderus: A. 390 410 411 412 413 414
Flensborg: Mw. C.A.M. Hammerich - 436
Flentge: J. 364
Flesch: C. 456
Flim: C.J. 360
Flipse: E. 392 413
Flu: Prof. Dr. P.C. 417 426
Fluitman: H.F. 387
Fock: Mw. A.J.J. Tellegen - 398 414 415
Fockens: P. 398
Fokkema: G. 409
Fokker: H. 347
Fokkers: Mej. M.J. 339
Folkers: J.J. 400
Folmer: Dr. C.J. 373
Folmer: J.M. 345
Fontein: P.J. 410
Fontein: W. 386 407
Fortuyn: Mr. G.B. 395 413 414 416
Franck: W.J.H. 396 400 401
Francken: J.C. 352
François: J. 439
Franke: E. 453
Franken: B.J. 351
Franken: J.H. 391 412 414
Frankfort: J. 346
Frans Bastiaanse: W.A. 411
Fransen: J. 447
Franssen: E.A. 405
Fremery: H.N. de 392 413
Frenay: N.H.J. 368
Frentzen: A.W. 403
Frings: F.M. 354 411 413
Froe: Dr. A. de 354
Frowein: Mr. Dr. W.F.J. 366 447
Fuchs: F.Chr. 343
Funke: H.J. 444
Fijn van Draat: Prof. Dr. P. 394 414 415
Gaaf: Dr. W. van der 407
Gaarenstroom: J.H. 407
Gaay Fortman: Mej. A.C. de 345
Gaay Fortman: Dr. J.P. de 407
Gaay Fortman: Mr. M. de 400
Gabriël: Th. 337
Galesloot: C.A. 343 399 400
Galjaart: Mej. S.C.J. 366
Gallas: Prof. Dr. K.R. 355 438
Garf: S. 396 417
Garland: W.M. 449
Gasteren: G.J. van 336
Gauffin: Dr. A. 441 443
Gavelle: Dr. E. 446
Gaykema: J.C. 362 404
Geels: Th. A. 388 408 409
Geer: Jhr. Mr. D. de 445
Geer van Jutphaas: Dr. B.J.L. baron de 371 404 405
Geerlings: ... 378 399
Geers: J.A. 402
Geertsema: Mw. W.M. Lohman - 385 406
Geertsma: L.R. 410
Geesink: Mw. C.M.A.Ch.H. Katz - 384 405
Geesink: J. 393 411 412 413 414 416
Geffen: Mej. H.M. van 387 408
Geisweit van der Netten: Mw. M.E.H. 351
Sandberg-Gelder: B.J. van 398 399 422 439
Gelder: Dr. H.E. van 343
Gelder: N.W. van 353
Gelderen: Dr. C. van 400 401 402
Gelderman: Ph.J. 386 408
Geldof: Chr. 383 398 403 404
Gelton: W.C. 387 408
Gend: M. van 371
Gendt: A.D.N. van 384 404 405
Geraets: F.J.H. 366 447 456
Gerhardt: D.R. 392 413
Germs: Dr. H.C. 415
Gerrits: Mej. C. 383
Gerritse: L.J. 354 411
Gerritsen: J. 352
Gerritsen: P. 354
Gesler: Mej. E. 350 412
Gestel: L. 353
Gestel: P.H. van 392 413
Geubbels: P.M. 343 377 398
Geurs: B. 402
Geus: Ds. A. de 336
Geus: H. de 342
Geus: Ds. H.A, de 351
Geyl: H.J. 337 398
Geyl: Prof. Dr. P.C.A. 348
Geijsen: A.J. 410
Gibb: Dr. H.A.R. 455
Gielen: P.H.J. 348
Giezen: A.J. 338
Giffen: Dr. A.E. van 410 411 443
Gilein: Mej. G.C. 393
Gillis: P.A.J. 347
Gils: Dr. J.P.M. van 397
Gils: Dr. P.J.M. van 389 410 416
Gilse: Mr. J. van 356
Gimberg: L.Th. 410
Ginneken: Dr. J. van 390 403 411 413
Gips: Prof. A.F. 404
Gjorgjevitch: D. 449
Gjorgjevitch: Mw. K. 449
Glaudemans: Chr.J. 413
Gleichman: Mw. A. de Savornin Lohman - 388 409
Glesener: E. 448
Goblet d'Alviella: Dr. F. Graaf 432
Goch: A.J.M. van 338
Goch: H.A. van 345
Goddard: Mr. J.R. 374 416
Goddijn: Dr. W.A. 411
Godefroy: J. 416
Goedhard: W. 378 399
Goedkoop van Nelle: A.J. 378 398 399
Goessens: J.W. 403
Goethart: Dr. J.W.C. 386 406 407
Goethem: A.J. van 354 415
Goldwurm: ... 456
Gonggrijp: Prof. Dr. G.L. 345
Goor: C.N. van 387 408
Goor: J.J. van 386 407
Goor: Mej. A. van de 362
Goorts: P. 388 409
Goossen: J. 409
Goossens: F.J. 456
Goossens: G. 400 401
Goossens: H.J. 351 400
Goossens: Dr. Th.J.A.J. 405
Gordeau: H. 352
Gordon: Mw. J. Overvoorde - 392 407 413
Goris: J.A. 448
Gorkom: W.F. van 364
Gorter: A.M. 404 405
Gorter: Iz. 377 398
Goseling: Mr. E.J.C. 383 404
Goslinga: Prof. Dr. A. 404 405 406 407 408 409 410 411
Gósschalk: J. 349
Gosses: Prof. Dr. I.H. 364
Goudkamp: W. 347
Goudoever: Prof. Dr. H. van 410
Goudriaan: Dr. Ir. F. 371 413
Goudstikker: E.J. 379
Goudstikker: J. 408
Goudswaard: K. 341 403
Gouffé: P. 455
Gouwe: W.F. 415 416
Govaarts: C.G. 338 388 409
Graadt van Roggen: J.M. 393 414
Graaf: H. de 396 416 417
Graaf: Mw. H. Lagerweij - de 350
Graaf: W.A. de 444
Graaff: J. de 386 407
Graaff: L. de 340 403
Graaff: Prof. Dr. W.C. de 429
Graafland: M.F. 401
Graeff: Jhr. C. de 456
Graftdijk: Mej. Dr. I.M. 412
Grand: P. le 356
Gras: J. 406
Grasé: J.C.G. 402
Graswinckel: Jhr. Mr. D.P.M. 437
Gratama: G.D. 394 412 413 414 415
Gratama: H.S. 356
Grauls: Dr. J. 449
Graumans: A.A.L. 354
Gréber: J. 456
Greebe: Dr. C.A.A.J. 407 408
Greebe: W.F.C. 345 407
Greef: Mej. A. de 341
Greshoff: J. 353
Greve: Dr. H.E. 348 399 400 401
Greven: Dr. E.A. 355
Greven: Prof. H.B. 381 402
Greijdanus: Prof. Dr. S. 394 415
Grieken: Ds. M. van 339 350
Grient Dreux: P. de 351 413
Grimmelt: Mej. B.J.H. 400 401
Grimminck: J. 353
Grinten: Prof. Mr. Dr. J.H.P.M. van der 408
Grinten: Dr. W.A.E.A. van der 387 408
Grisar: A. 342
Griss: J.J. 349 412
Grit: J. 414 415
Gröbe: Mej. B.G. 392 413 414
Groen: Dr. N. 346 383 404
Groeneboom: Prof. Dr. P. 417
Groenen: Prof. P.G. 401
Groenestein: H.A. 342 404
Groeneveld: G. 361
Groenewout: C.E. van 't 394 415
Groesbeek: K. 346 384 405 406
Gról: H.G. van 417
Groll: Mej. A.E. 351
Grolleman: N.B. 400
Groot: L. 352 393 413 414
Groot: N. 386 407
Groot Enzerink: Ds. J.W. 351 414
Groot Wesseldijk: S. 379 400 401
Groot: Mej. A. de 354
Groot: Dr. A.W. de 455
Groot: B.H. de 349
Groot: C. de 363 373
Groot: Ir. H. de 411
Groot: H.J. de 345 353
Groot: I. de 387 408
Groot: Pater J.V. de 397
Groot: J.W. de 397
Groot: M.C.M. de 350
Groot: M.J. de 406
Groot: W.C. de 345
Groote: A.W. 344
Groote Haar: G.A. 407 408
Grootendorst: F.J. 348
Grosheide: Dr. F.W. 403
Grosheide: Mr. G.H.A. 365
Grossier: V.L.A. 410
Grutterink: Prof. Ir. J.A. 412
Grijpink: Mej. E.A.M. 346
Grijs: W.H. de 379
Guarnieri: R.S. 429
Guépin: A.J. 374
Guiffrey: Jean 443
Guilhou: Prof. Dr. E.Ch.D. 436
Guillaume: M.P.G. 385 406
Guillaume: P. 350 405
Guillet: Dr. L. 431
Gunning: Dr. C.P. 362 392 413
Gunning: Dr. J.H. 354
Gunning: Mw. M.L. Adriani - 347
Gunning: Dr. Ph.G. 352
Gunzel: Mw. F.A.A. Keesing - 350
Gupfert: Mej. M.D.A.H. 345
Gijn: H. van 352
Gijn: Ir. J.L. van 351
Gijsel: A. van 352 414
Gijselaar: Mej. De 387 408
Gijselaar: Jhr. Mr. Dr. N.C. de 360
Gijsen: H. 353 416
Gijzen: H. 338
Haaf: W. ten 354
Haafkens: J. 349 408
Haagen: Mr. J.K. van der 414 456
Haagen: M.J.F.W. van der 345
Haak: G.F. 351 410 412 413
Haan: A. de 390 411
Haan: Ds. P. de 351
Haan: P.A. de 389 410
Haanstra: W.F.G.L. 356
Haar; Dr. B. ter 399 400
Haar; C.H. ter 410
Haas: A.J.J.Ph. 368 381 399 400 402
Haas: J.N. 406
Haas: F.W.C. de 395 414 415 416 417
Haas: Dr. M. de 399 400
Haas: Dr. W.J. de 349 432
Habermehl: J.H.W. 341 404
Haccou: J. 347
Hackfoordt: H.B. 384 405
Haeften: Mr. G.A. van 348 361 401 402
Haeringen: A. van 351
Haeringen: Mr. H. van 400
Hage: J. 383 404
Hage: J.W.B. 388 398 406 409
Hagedoorn: B.L. 400
Hageman: D.A. 339
Hageman: R.R. 341 403
Hagen: B.H. van der 413
Hagendijk: Mej. P. 348
Hageraats: Mej. A.Th.W. 384 405
Hagt: Dr. W. van de 412
Hahn: J.F. 398
Haitsma Mulier: Ir. B.J. 395 416
Hajer: R. 404
Hall: J. ter 352
Hallet: R.L.A. 448
Halley: Ch. 456
Hallo: Dr. Ir. H.S. 415
Hallo: Dr. J.J. 413 414
Hamdorff: J. 345 407 408
Hameetman: R.P.G. 353 387 408
Hamel: J. 352 414
Hamel: Prof. Dr. A.G. van 433
Hamelynck: A.F. 403 404
Hamer: A.A.H. 398 399 400 401
Hamm: K.M.J. 344
Hamond: M. van 384 405
Handels: A.J. 415
Hannema: Dr. D. 370 445 452
Hanrath: J.W. 338 407
Hansen: H. 354 417
Hansen: J.H. 371
Hardeman: J.M. 383 385 404
Harderwijk: P.J. van 381 402
Harderwijk: Th.A.H. van 399
Haring: J.F. 373
Hart: J.J. 't 415
Hart: J. van der 339
Hartgrink: J.W. 384 405
Hartkoorn: P. 338
Hartman: A.C.L.P.F. 340 397 398 402
Hartman: A.G. 372
Hartman: W.J. 350
Hartmann: W.C. 394 414 415
Hartog: A. 367 454 456
Hartog: J. 352 414
Hartog: Prof. Dr. J.H. 371 391 412
Hartog: Prof. Dr. A.H. de 406
Hartogh: K. de 385 406
Hartwigsen: Dr. J. 352
Haselen: Ds. D.A. van 340
Haslinghuis: Dr. E.J. 387 408
Hasper: H. 353 415
Haspers: J. 356 386 402 407
Hasselaar: F.B.M. 346
Hasselt: J. van 348 401
Hattem: J. van 364
Hauwaert: O. van 435
Have: P. van der 378 399
Haver Droeze: J. 353
Haverkamp: P. 406 407 408 410
Haverman: H. 443
Haverman: H.J. 342 397 398
Haverman: Dr. J.F. 397
Haverschmidt: Prof. Dr. J. 385 406
Haijkens: J. 338
Hazelaar: J. 351 413
Hazewinkel: R. 353
Heek: G.J. van 353
Heek: H.J. van 404
Heek: J.H. van 345 407 452
Heek: Mw. M.H. Blijdenstein - van 405 406 407 408
Heemskerck van Beest: Jhr. Ir. J.E. van 393 414
Heer: Mej. E. de 343
Heer: E.J. de 338
Heer: J. de 351
Heeren: G.A. 385 406
Heeringa: J. 356
Heeringa: Dr. K. 409
Hees: L.P.J. van 448
Heesch: B.C. van 347
Heeswijk: H. van 405 406
Heffening: Dr. W. 455
Heide: J. ter 396 417
Heil: Ir. J.W. 347 409
Heilker: P. 352
Heineken: Dr. H.P. 373
Hekman: Dr. J. 386 387 407 408
Heldring: D.E. 397
Heldring: E. 401
Helmann: F. 363 415
Helmer: J.W. 397
Helvoort: J.H. van 348
Helweg: B. 351
Hem: P. van der 407 416
Hemesen: O.C. van 390 411
Hemmer: C. 350 412
Hemsteg: Dr. J.H.Th. 385 400 401 406
Hendriks: B.Th. 395 416
Hendriks: H. 351 389 410
Hendriks: Mr. W.L. 367
Hengel: W. van den 384 404 405
Hengeveld: Dr. A. 404
Henkel: M.D. 394 415
Henken: Dr. C. 404
Hennen: H.H.A.R. 393 411 412 413 414 415
Hennevelt: A. 410
Hens: J.J. 355
Hensbergen: J. van 344 407
Hentzen: Dr. C. 389 404 410
Herbschleb: J.C. 350
Herckenrath: L. 454 455
Herderschee: Dr. D. 394 415
Hermann: P.M.A. 384
Hermans: Dr. E.H. 435
Hermans: J.H. 403 404 415 416
Hermans: L. 406
Hermsen: D. 337 399
Hermus: Mgr. A. 349 399
Hertog: Mw. C.C.M. Jenezon - den 406
Hertog: H.J. den 390 402 403 406 407 409 410 411 412
Hertzberger: Dr. L. 347 399 408 411
Herwaarden: J.G. van 352
Heskes: J. 377 398
Hespe: W. 353
Hess: P.J. 349
Hesselfelt: Ir. L.Th.H. 408 416
Hesseling: Prof. Dr. D.Chr. 420
Hesselink: A. 338
Hettema: C. 404
Heuckeroth: C.H. 390
Heuckeroth: J.M.S. 343 389 405 410
Heukelom: Mr. H.P. van 367 381 400 402 409
Heukelom: W.F. van 343 404 405 406
Heule: M.J. 353
Heus: P. 337
Heusden: A. van 349
Heusden: B. van 400
Heuvel: C.A. van den 386 408
Heuvel: G. van den 349 411
Heuven: K.J. van 399 400
Heybroek: F. 444
Heybroek: M.J. 444
Heyde: L. van der 400
Heydeman: W.J. 343 399 406 407
Heyden: A. van der 387 408
Heyden: Prof. Mr. E.J.J. van der 390 408 411 434
Heyden: F. van der 439
Heyden: F.J. van der 378 399 400
Heyenbrock: H. 346
Heyll: M. 340
Heijman: Mej. A. 349
Heymans: Mej. A. 399 400
Heymans: Dr. G. 382 403
Heijmans: Mej. M.D.H. 342 411
Heynen: J. 380 401
Heynen: P.H. 402 404
Heijningen: D.S. van 386 407
Heyting: A. 409 416
Heyting: A.T.A. 354
Hibma: P.A. 411
Hiel: D.H. van der 370
Hielkema: H.D. 400
Hielkema: Ds. K. 349
Hildebrand: Dr. K. 413 414
Hille: Dr. G.E.W. van 403
Hillebrand: C.J.M. 444
Hillesum: Mw. H. Cats - 342
Hillesum: J.M. 344 406
Hilwig: Mej. C.A. 385 406
Hingst: Mr. J.A. 356 377 398
Hins: Dr. C.H. 389 410
Hirschman: C.A.W. 378 399 444
Hobma: J. 378 382 399 400 401 403 406
Hocks: P.G. 339 402 403
Hoek: H. 394 415
Hoeksma: Dr. J. 386 406 407
Hoekstra: J. 345
Hoekstra: Dr. J.F. 339
Hoens: J.A. 403
Hoet: Mej. A.S.C. ten 398
Hoeve: J.P. van 413
Hoeve: Prof. Dr. J. van der 343 409 427
Hoeven: Prof. Dr. P.C.T. van der 403 404
Hoff: J. van 't 396 417
Hoff: R. van 't 351 413
Hoffmann: H.J.P. 349 412
Hoffmann: K. 428
Hoffmann: P. 339
Hofland: H.J.A. 349
Hofman: L. 353
Hofstede: B.P. 383 400 401 404
Hofstede: Ir. G. 389 410 434 435
Hofstede: P. 339
Hofstede de Groot: Dr. C. 357 398 399 439
Hogendorp: Mr. H. Graaf van 379 400
Holder: L.A.J. den 412
Hol:L.H.H. 411 412 413 454
Holkema: A.B. van 444
Holl: Mej. M.E. de 349
Hollander: A.L. 368
Hollander: J.H. (Han Hollander). 351
Holleman: Prof. Dr. A.F. 399 400 401 425
Hollewijn: F.X. 410
Holm: J. 387 408
Holst: Prof. C.P. 378 399
Holtappel: H.W. 430
Holthaus: J. 395 416
Holtzappel: J.C. 349
Holwerda: J. 378 399
Holwerda: Dr. J.H. 385 402 404 405 406
Holzmüller: S. 378 399
Hóman: Prof. Dr. Bálint. 426
Hommes: J. 353
Homoet: E. 371
Honig: G.J. 391 411 412 413 414 415 416
Honnorat: A. 454
Honoré Naber: S.P. l' 350
Hooft: Mw. Visser Jkvr. J. 370
Hooft: W. 't. 416
Hoog: B. de 352
Hoog: G. de 386 407
Hoogenboom: L. 444
Hoogenboom: Ir. P. 350
Hoogendijk: D.A. 355
Hoogesteger: J.H. 351
Hoogesteger: P.F. 354
Hoogeveen: C.P. 339 401
Hoogeweegen: Pater Chr.H.M. 352
Hoogewerff: G.C. 400
Hoogewerff: Dr. G.J. 392 406 413
Hoogh: W. de 400
Hoogstra: Dr. S.S. 398
Hoogstraten: J.M. van 400 401
Hoogstraten: W. van 426
Hoogteyling: Mej. C.D. 337
Hoogveld: Dr. J.H.E.J. 403 407
Hoogwerf: J. 386 387 407 408
Hoolwerff: Ir. J.C. van 350
Hoorn: F. van 368
Hootsmans: A. 351
Hooydonk: M.P. van 385 390 406 411
Hooykaas: Dr. I. 404
Hooykaas: M.A. 349
Hoppener: J.C.G. 396 417
Höppener: Mr. R.G.A. 372
Horejc: J. 453
Horn: M. 398
Horst: J. 347
Horst: Mr. F.R. ter 384 404 405
Horst: R. ter 395 416
Horst: A. van der 385 405 406
Horst: H.J. van der 404 410 411
Horst: H.P.I. van der 380 401
Horst: T. van der 338
Horsten: J.L. 393 414 415
Horsthuis: B.G. 378 399
Hosemans: H.M. 378 399 408
Hospers: G. 351 413
Houben: H.F.J. 340 400 401
Houck: Dr. M.E. 398 401 412
Houdret: Ch.M.J. 436
Houdijk: Dr. A. 454
Hout: A.P.J. van den 407
Houten: A. van 402 403 404 405
Houthakker: B. 351
Houthakker: S. 376 398
Houtsma: C. 344 350
Houweling: Mej. M.T. 351
Houwen: O.A. 354
Houwen: J.M. 348
Hoven: Mw. Th.E. 386 407
Hovens Greve: J. 390 411
Hoynck van Papendrecht: A. 407 408 425
Hoynck van Papendrecht: J. 343
Hoyng: W.A. 383 403 404
Hoytema: Ir. J.F. van 372
Hubregtsen: A.J. 344
Huchshorn: Ir. J.P. 391 398 412
Hudig: Mej. C.J. 445
Hudig: Prof. Dr. F.W. 368
Hugte: W.M.A. van 383 404
Huigens: Pater Dr. C. 394 415
Huisinga: Mej. M.J. 386 406 407
Huisken: Dr. H.F. 386 401 407
Huisman: P. 410
Huizenga: R. 386 400 407
Huizinga: Prof. Dr. J. 345 352
Hullebroeck: Emiel 384 405 435
Hullu: H. de 408 409
Hullu: Dr. J. de 388 395 409 410 411 412 413 414 415 416
Hulsebos: Mw. L.C.M. Maillette de Buy Wenniger - 352
Hulsenbeek: A.L. van 351 413
Hulshof: Dr. A. 371 412
Hulshof: G. 456
Hulshof: H. 388 409
Hulshoff: Ir. A.R. 410
Hulsinga: J. 340 403 404 405
Hulsman: A.M. 400 401
Hulst: W.G. van de 391 412 414
Hulster: C.V. de 361
Hulten: A. van 347
Hulten: G. van 380 400 401
Hulzen: A.L. van 413
Humme: Mej. W. 342 404
Hunsche: W. 345
Hupka: A. 453
Huygens: Dr. ... 403
Huijser: Mw. M.L. Grimberg - 413 415
Huysman: F. 394 415
Huijsman: Mej. W.F. 347
Hijman: ... 380
Hijmans van den Bergh: Dr. A.A. 411 412
Iddekinge: Jhr. Mr. T.J. van 352
Idenburg: Ds. J.D.J. 403 404
Ierlandt: J.H. van 340
Iffinger: Mej. M.C.F. 401
Imbert: L. 456
Imhof: F.A.C. 394 414 415
Ingen Housz: B.M.A. 345
Ingen: A. van 351 364
Ingwersen: A. 349
Isbrücker: H.S. 401
Israëls: I. 381 402 406 407
Issels: J.L.A. 398 399
Isterdael: Ch. van 384 403 405
Itallie: Prof. Dr. L. van 342 425
Iterson: Dr. C.J.A. van 408
's Jacob: Mr. H.Th. 371
Jacobs: Mw. Dr. A.H. (Aletta Jacobs). 377 398
Jacobs: G.A.M. 350
Jacobs: H. 353
Jacquemart: G. 456
Jacqemin: G. 456
Jaeger: Dr. F.M. 400 401 403
Jager: Mej. A. de 354
Jager: F.G. de 413
Jager: T. de 413 414
Janse: A. 408
Janse: Ds. J.M. 403 404
Jansen: A. 379
Jansen: C.A. 381 382 402 403
Jansen: H. 379 380 400 401
Jansen: J.C. 352 392 412 414
Jansen: J.G. 400
Jansen: J.G.J.C. 342
Jansen: L. 353 415
Jansen: P. 413
Jansen: Th.P.G. 345
Jansen: W. 356
Jansen: W.F. 374
Jansie: Mw. C. Peerbolte - 354
Janssen: H. 346 408
Janssen: N.G. 350
Janssen: P.A. 346
Janssen van Raay: Prof. Ir. W.H.L. 405
Janssens: C.B. 390 393 411 412 414
Janssens: Mw. M.Chr. Hendricks - (Magda Janssens). 392 414
Janssens de Horion: Mej. H.J.C.M. 348
Japikse: Dr. N. 398 401
Jelgersma: Dr. G. 401 402
Jense: G.G. 413
Jensema: Dr. E. 401 402
Jetses: C. 390 411
Joachimsthal: J.E. 346 360
Jochems: M.J. 380
Joling: B.E. 378 398 399
Jonas: H.C. 394 415
Jong: J. 398
Jong: A. de 409
Jong: A.A. de 399 400 401 402
Jong: A.M. de 353
Jong: C. de 351
Jong: Dr. C. de 386 407
Jong: E. de 381 402
Jong: G. de 348 403 410
Jong: G.B. de 388 409
Jong: J. de 382 403 406 407
Jong: Dr. J. de 404 410
Jong: L. de 378 398 399 400
Jong: Dr. L. de 412 415
Jong: M.J. de 349
Jong: P. de 351
Jong: W.R. de 390 411 412
Jonge: Jkvr. Dr. C.H. de 392 413
Jonge: C.W. de 351
Jonge: Mej. H. de 378 399
Jonge: J. de 416
Jonge: J.P. de 349
Jonge: Mej. P.J.M. de 405 406 407
Jonge: Jhr. Mr. Dr. W.D. de 410
Jongh: B. de 378 398 399 400
Jongh: H. de 399 400
Jongh: J. de 406
Jongh: J.W. de 383 404
Jongh: R.J.A. de 448
Jongmans: Dr. W.J. 385 406
Jonker: Mw. T. ten Cate - 354
Jonkman: A. 379 399 400
Jordaans: A. 338 400
Jorissen: Dr. W.P. 343 354 405 415 437
Josephus Jitta: Prof. Mr. A.C. 394
Josselin de Jong: Prof. Dr. R. de 349
Jurres: Prof. J.H. 395 415 416
Jurriaanse: J.H. 411
Jurrjens: C. 338
Jurrjens: J.C. 339
Juten: G.C.A. 390 411
Kaag: Ir. A. 388
Kaakebeen: Mej. C. 340
Kaakebeen: G.C. 380 401 402
Kaay: Mw. M.A.W. van Beek - van der 339
Kachanine: M. 449
Kalf: Dr. J. 354 398 401 402
Kalff: W.J. 405
Kalkman: Ds. W.M.A. 372
Kallenbach: P. 337 400 401 405 406 407
Kalsbeek: F. 399 400
Kam: G.M. 337 386 397 398
Kam: G.M.(neef van de stichter van het Rijksmuseum Kam). 407
Kamerlingh Onnes: Dr. H. 379 399 400
Kamerlingh Onnes: H.H. 413
Kamp: A. 351
Kamphorst: A.J. 348
Kan: Dr. A.H. 359
Kan: Dr. A.I. 392 413
Kannegieter: A.F.L. 381 402
Kanter: J. de 415
Kanter: P.J. de 354
Kappel: Mw. A. Stronck - 382 402 403 405
Kappers: G.J. 348
Kapteyn: Dr. J.C. 398
Kapteyn: Dr. J.M.N. 416
Karsemeyer: J. 362 454
Karsen: J.E. 388 408 409
Karstel: H.R. 339
Kastelijn: R. 349 412 413
Kasten: J.H. 346
Kat: Mej. A. 342 362 404
Kat: H.J.N. 353
Kate: Dr. H.F.C. ten 384 405 406
Katwijk: H.J. van 339
Katz: N. 352 393 414
Kayser: Dr. J.D. 347
Kazemier: Th. 407
Keegstra: Dr. P. 354 402 403
Keekstra: P. 410
Keereweer: L.C. 395 416
Keesom: Dr. W.H. 361 403 428 432
Keizer: Dr. G. 382 402
Kelder: J.P. 444
Kellen: J.Ph. van der 400
Kellenaers: J.P.V. 381 402
Kellenbach: C.F. 444 445
Kempen: J. van 387
Kemperink: H. 354
Kemps: W.A. 341 399 400
Kentgens: J.S. 355 415 416
Kerchove d'Exaerde: R. Baron de 448
Kerkmeijer: J.C. 352 405 407 412 413 414
Kerkwijk: A.O. van 349
Kernkamp: Dr. G.W. 404 442
Kersbergen: J.W. 342 407
Kerssen: C. 371
Kes: W. 341
Kesselring: O. 407
Kessler: D.A.J. 397 398
Kettner: K. 435
Keuller: Ir. L.A.J. 384 405
Keuning: W.E.(Willem de Mérode). 351 413
Keurenaer: C.J. 416
Kever: J.H. 397
Keyser: Dr. S. 417
Keysers: J.H. 363